【裁判字號】    92,台非,26
【裁判日期】    920115
【裁判案由】    竊盜
【裁判全文】
最高法院刑事判決                                  九十二年度台非字第二六號
    上  訴  人  最高法院檢察署檢察總長
    被      告  甲○○
右上訴人因被告竊盜案件，對於台灣台北地方法院中華民國九十一年七月十六日第一
審確定判決（九十一年度易字第六四九號，起訴案號：台灣士林地方法院檢察署九十
年度偵字第六四九０號），認為違法，提起非常上訴，本院判決如左：
    主  文
原判決關於違背法令之部分撤銷。
    理  由
非常上訴理由稱：「按前未曾受有期徒刑以上刑之宣告，而受二年以下有期徒刑、拘
役或罰金之宣告者，始得宣告緩刑；刑法第七十四條有明文規定。因此在判決前已受
有期徒刑以上刑之宣告確定者，即不合於緩刑條件 (最高法院五十四年台非字第一四
八號判例參照）。又前受有期徒刑之宣告，雖經同時諭知緩刑，苟無刑法第七十六條
失其刑之宣告效力之情形，仍不得於後案宣告緩刑 (最高法院二十五年非字第三一三
號判例參照）。本件被告前因業務侵占案件，經台灣士林地方法院於九十一年五月二
十二日以九十一年度易字第一九三號判處有期徒刑六月，緩刑貳年，並於九十一年六
月二十一日確定，乃原判決以被告犯本件竊盜案於九十一年七月十六日判處被告有期
徒刑五月時，對於此項應依職權調查之事項未予調查，竟併諭知緩刑貳年，其宣告緩
刑係在被告前受有期徒刑以上刑之宣告確定五年以內，依上開說明，其諭知緩刑自有
適用法則不當之違背法令。案經確定，爰依刑事訴訟法第四百四十一條、第四百四十
三條，提起非常上訴，以資糾正。」等語。
本院按：被告受二年以下有期徒刑、拘役或罰金之宣告，認以暫不執行為適當，而得
宣告緩刑者，以該被告前此未曾受有期徒刑以上刑之宣告，或前受有期徒刑以上刑之
宣告，執行完畢或赦免後，五年以內未曾受有期徒刑以上刑之宣告為要件，刑法第七
十四條定有明文；此所謂受有期徒刑以上刑之宣告者，係指凡在後案判決前已經另受
有期徒刑以上刑之宣告確定者，即不合於緩刑之條件，至於前之宣告刑已否執行，及
其犯罪時間之或前或後，在所不問，祇要前已受有期徒刑以上刑之宣告，即不得於後
案宣告緩刑。本件被告甲○○前因業務侵占案件，經台灣士林地方法院於民國九十一
年五月二十二日以九十一年度易字第一九三號判處有期徒刑陸月，如易科罰金，以參
百元折算一日，緩刑貳年，並於九十一年六月二十一日確定，有該案判決書及台灣士
林地方法院檢察署執行案件資料表附卷足稽。則被告所犯本件竊盜案件，台灣台北地
方法院於九十一年七月十六日以九十一年度易字第六四九號判決時，已不合於緩刑條
件，自不得宣告緩刑，乃原審對此已受有期徒刑之宣告確定而屬應於審判期日調查之
證據，疏未加以調查，誤認被告未曾受有期徒刑以上刑之宣告，致適用刑法第七十四
條第一款之規定，併予宣告「緩刑二年」，自屬判決違背法令。案經確定，非常上訴
意旨執以指摘，洵有理由，惟原判決尚非不利於被告，應由本院僅將原判決關於宣告
緩刑違背法令之部分撤銷，以資糾正。
據上論結，應依刑事訴訟法第四百四十七條第一項第一款前段，判決如主文。
中      華      民      國    九十二    年      一      月     十五     日
                              最高法院刑事第十庭
                                  審判長法官  林  增  福
                                        法官  邵  燕  玲
                                        法官  吳  昆  仁
                                        法官  陳  世  雄
                                        法官  惠  光  霞
      右正本證明與原本無異
                                              書  記  官
中      華      民      國    九十二    年      一      月    二十二    日


司法院資訊處製作；財團法人民間司法改革基金會備份。
